臺灣士林地方法院民事裁定           100年度消債更字第63號
聲  請  人
即  債務人  何明蓉即何明容
代  理  人  何乃隆律師
上列當事人聲請更生事件，本院裁定如下：
    主  文
債務人何明蓉即何明容自中華民國一百年九月五日下午五時起開
始更生程序。
命司法事務官進行本件更生程序。
    理  由
一、按債務人不能清償債務或有不能清償之虞，且無擔保或無優
    先權之債務總額未逾新臺幣（下同）1,200 萬元者，於法院
    裁定開始清算程序或宣告破產前，得向法院聲請更生，觀諸
    消費者債務清理條例第3 條、第42條第1 項規定自明。次按
    ，法院開始更生程序之裁定，應載明其年、月、日、時，並
    即時發生效力。法院開始更生或清算程序後，得命司法事務
    官進行更生或清算程序，必要時得選任律師、會計師或其他
    適當之自然人或法人一人為監督人或管理人，復為同條例第
    45 條 第1 項、第16條所明定。
二、聲請意旨略以：伊有不能清償債務之情事，前曾於民國99年
    12月間以書面向最大債權金融機構即國泰世華商業銀行股份
    有限公司請求共同協商債務清償方案，惟因伊尚有積欠無法
    納入前置協商之債務致協商不成立。又伊無擔保或無優先權
    之債務總額未逾1,200 萬元，復未經法院裁定開始清算程序
    或宣告破產，爰向鈞院聲請更生等語。
三、經查，債務人所主張之上開事實，業據提出前置協商不成立
    通知書、債務人之97及98年度綜合所得稅各類所得資料清單
    、財產歸屬資料清單、勞工保險被保險人投保資料表及明細
    、臺北縣汐止鄉鎮市公所低收入證明書、郵局存摺內頁低收
    扶助款轉帳明細、債務人擔任保母及從事家庭代工之照片數
    幀、委託人出具之收入證明書、財團法人金融聯合徵信中心
    當事人綜合信用報告等為證（見本院卷第13、26至33、38至
    43 、75 至77、129 至131 頁），核屬相符，堪認為真正。
    是債務人除每月保母費1 萬5,000 元、家庭代工約1 萬元及
    政府補助款6,600 元之收入外，並無其他資產可供清償其債
    務。從而，其主張有不能清償債務之情事，堪認為真實。又
    債務人主張無擔保或無優先權債務總額未逾1,200 萬元，業
    據提出與其所述相符之財團法人金融聯合徵信中心當事人綜
    合信用報告─債務清理條例前置協商專用債權人清冊為證（
    見本院卷第23至25頁）。此外，復查無債務人有消費者債務
    清理條例第6 條第3 項、第8 條或第46條各款所定駁回更生
    聲請之事由存在，則債務人聲請更生，應屬有據，揆諸首開
    說明，應予開始更生程序，並命司法事務官進行本件更生程
    序。
四、爰裁定如主文。
中    華    民    國  100     年    8     月    31    日
                  民事第三庭  法      官  陳燁真
上為正本係照原本作成。
本件不得抗告。
中    華    民    國  100     年    9     月    5     日
                              書  記  官  周嫣蘋